Jan Radomiński-Lasek



Dane osobowe

E-mail

jan.michal.radominski@gmail.com

Numer telefonu 737892617

Umiejętności

Koordynowanie organizacji projektów

Analityczne podejście do problemów

Praca w zespole

Odwaga i intuicja przy wdrażaniu niekonwencjonalnych rozwiązań

Umiejętność skutecznego uczenia się

Łatwość w nawiązywaniu kontaktów

Języki

Angielski - C1

Francuski - A2

Zainteresowania

• Matematyka - teoria liczb,

Jestem uczniem klasy maturalnej. Dzięki osiągnięciom naukowym z okresu liceum dostałem się na uczelnię École Polytechnique de Paris, co daje mi szansę na odebranie multidyscyplinarnego wykształcenia na najwyższym poziomie. Program kończy się podwójnym licencjatem z matematyki i informatyki i zawiera przedmioty z dziedzin ekonomicznych, politologicznych, fizycznych i chemicznych. W kursie uczestniczy 450 osób z 37 różnych krajów, tworząc zżytą i zróżnicowaną społeczność. Obserwując rozwój technologii i nauki na świecie, oraz znając swoje motywacje chciałbym intensywnie rozwinąć się na wielu płaszczyznach, oraz zdobyć doświadczenie uczestnictwa w społeczności ze zróżnicowanym podejściem do problemów.

Doświadczenie

2022-01 Kadra matematyczna

- obecnie V Liceum Ogólnokształcące im. Augusta Witkowskiego, Kraków

Przygotowywanie referatów matematycznych, wykładanie, prowadzenie warsztatów, sprawdzanie prac uczestników obozów przygotowawczych do

Olimpiady Matematycznej.

2021-01 Instruktor narciarstwa i żeglarstwa

- obecnie Klub Narciarski YETI, Kraków

Szkolenia narciarskie i żeglarskie, oraz opieka nad dziećmi i młodzieżą w

wieku 6-18 lat.

2023-01 Instruktor narciarstwa

- 2023-02 Szkoła narciarstwa HSKI, Zakopane

Wykształcenie

2019-09 Klasa algorytmicznya, wykształcenie średnie

- obecnie V Liceum Ogólnokształcące im. Augusta Witkowskiego, Kraków

2014-09 Klasa saksofonu

- 2018-06 Szkoła muzyczna I i II stopnia im. Bronisława Rutkowskiego,

Kraków

2010-09 Wykształcenie podstawowe

- 2019-06 Katolicka Szkoła Podstawowa Montessori, Kraków

Projekty

2022-01 Współautor publikacji naukowej

- 2023-01 Wykłady Olimpijskie z Matematyki

Współautorstwo zbioru referatów z matematyki olimpijskiej. Nr ISBN: 978-83-

949001-9-9 oraz 978-83-966205-1-4.

Aktywność szkolna

Wolontariaty

2021-01 Koordynator projektu

- obecnie

Stowarzyszenie Krzysiek Pomaga Pomagać, Kraków

Wyrażam zgodę na przetwarzanie moich danych osobowych zgodnie z Rozporządzeniem Parlamentu Europejskiego i Rady (UE) 2016/679 z dnia 27 kwietnia 2016 r. w sprawie ochrony osób fizycznych w związku z przetwarzaniem danych osobowych i w sprawie swobodnego przepływu takich danych oraz uchylenia dyrektywy 95/46/WE (RODO).

ekstremalna teoria grafów

- Informatyka analityczna, algorytmika
- Teatr
- Literatura piękna
- Narciarstwo, skitouring
- Żeglarstwo
- Siatkówka
- Wspinaczka
- Jazz, granie na saksofonie
- Podróżowanie, kultury

	Koordynacja organizacji projektów - narciarskich zawodów charytatywnych oraz koncertów i aukcji.
2022-07 - 2022-08	Pomoc w gospodarstwie
	Kiæreng Gård, Tromsø, Norwegia
	Praca w gospodarstwie i mini zoo, opieka nad zwierzętami, prace fizyczne.
2021-10 - 2022-11	Członek sekcji charytatywnej
	Samorząd Uczniowski w V Liceum Ogólnokształcącym, Kraków
	Organizacja zrzutek, aukcji i kiermaszy na zasięg szkolny i międzyszkolny.

Nagrody

2023-02	Laureat dziewiątego miejsca LXXIV Olimpiady Matematycznej
2020-02	Finalista LXXI Olimpiady Matematycznej
2022-03	Finalista LXXIII Olimpiady Matematycznej
2019-03	Pierwsze miejsce w kuratoryjnym konkursie z fizyki
2019-03	Finalista XIV Olimpiady Matematycznej Juniorów
2019-01	12 Miejsce na Ogólnopolskiej Olimpiadzie Młodzieży w Narciarstwie Alpejskim
2020-03	30 miejsce w klasyfikacji generalnej Młodzieżowego Pucharu Polski w Narciarstwie Alpejskim

Certyfikaty

2022-12	Cambridge Assessment English, grade B
2021-03	Instruktor Narciarstwa PZN
2018-07	Patent Żeglarza Jachtowego